臺灣屏東地方法院刑事判決　　　　　　　　　　　　　九十一年度易字第二三四號
　　公　訴　人　臺灣屏東地方法院檢察署檢察官
　　被　　　告　乙○○
　　被　　　告　丙○○
　　右　一　人
　　選任辯護人　郭國益
　　被　　　告　甲○○
右列被告因賭博案件，經檢察官提起公訴（八十八年度偵字第五三五九號、第五四五
一號、九十年度偵字第七九四八號），本院判決如左：
     主  文
甲○○、丙○○共同意圖營利，聚眾賭博，均處有期徒刑肆月，如易科罰金，以參佰
元折算壹日。扣案如附表所示之物均沒收。
乙○○共同意圖營利，供給賭博場所，處有期徒刑參月，如易科罰金，以參佰元折算
壹日。
     事  實
一、甲○○與丙○○共同基於意圖營利聚眾賭博之犯意聯絡，其二人並與知情之乙○○共同基於意圖營利供給賭博場所之犯意聯絡，於民國八十八年七月二十五日下
    午某時，由乙○○將其承租屏東縣萬丹鄉○○村○○路五十九之五號房屋，以每
    月新台幣（以下同）五千元租予甲○○等二人，作為賭博之場所，並聚集洪平貴
    、梁榮興、廖展財、康國和、丁石身、張天保等不特定人前往上址以利用撲克牌
    、籌碼為賭具，以俗稱「梭哈」之方式賭博財物，而由丙○○、甲○○二人負責
    賭場之記帳、兌換壽碼等工作，再由甲○○、丙○○等人抽頭牟利（以每一萬元
    抽取一千元），丙○○並與不特定之賭客對賭。嗣於同年月二十六日下午三時五
    十五分許，在上址經警當場查獲，並扣得籌碼一千元者一百八十張、五百元者二
    十枚、一百元者三十枚、撲克牌二十一付、賭客連絡簿三本，並於丙○○所駕駛
  之車號Ｄ六─七三二八號自小客車內查獲甲○○所有供賭博預備所用之五十元籌
    碼六十三枚、一百元籌碼三十四枚、五百元籌碼四十四枚、一千元籌碼六十四枚
    。
二、經屏東縣警察局移送台灣屏東地方法院檢察署檢察官偵查起訴。
    理  由
一、訊據被告丙○○、乙○○則矢口否認有上開意圖營利聚眾賭博或供給賭博場所之
    犯行，被告丙○○辯稱：我只是去該處賭博，並不是賭場人員云云。被告乙○○
    則辯稱：我是借丙○○、甲○○地方做賭博場所，我借他們一天而已，我沒有收
    取費用云云。經查：右揭時地，由被告乙○○提供賭博場所，被告甲○○、丙○○聚集賭客廖展財等人賭博財物之事實，業據被告甲○○於警偵訊及本院審理時
    坦承不諱，並於警訊時供承：每日以五千元向乙○○租用賭場等語（見警卷第二
    頁背面），而被告丙○○於偵查中亦供承：甲○○託我向乙○○借場地等語（見
    八十八年度偵字第五三五九號偵查卷第七頁背面），且被告乙○○於偵查中及本
    院審理時亦自承：當天是丙○○向我借地方，說他要跟甲○○在那裡開賭場等語
    （見本院卷第四十頁及前揭偵查卷第九頁），核與證人即賭客廖展財於警訊時證
    稱：抽頭金每一萬元抽一千元，交給負責內場之甲○○、丙○○等語（見警卷第
    二十一頁背面及第二十二頁）及賭客康國和、洪平貴、丁石身、梁榮興等人於警
    訊時證述之情節相符（見警卷第十五、十六、二十六、二十七、三十一、三十二
    、三十七、三十八頁），復有搜索扣押證明筆錄一份、現場位置圖、籌碼一千元
    者一百八十張、五百元者二十枚、一百元者三十枚、撲克牌二十一付、賭客連絡
    簿三本，並於丙○○所駕駛之車號Ｄ六─七三二八號自小客車內查獲甲○○所有
    供賭博預備所用之五十元籌碼六十三枚、一百元籌碼三十四枚、五百元籌碼四十
    四枚、一千元籌碼六十四枚扣案可佐，被告丙○○、乙○○所辯顯係事後卸責之
    詞，不足採信。本件事證明確，渠等犯行洵堪認定。
二、查屏東縣萬丹鄉○○村○○路五十九之五號既供不特定之多數人出入賭博，自屬
    公眾得出入之場所。核被告甲○○與丙○○、乙○○意圖營利供給賭博場所，係
    犯刑法第二百六十八條意圖營利供給賭博場所罪；被告甲○○與丙○○意圖營利
    聚眾賭博，係犯刑法第二百六十八條意圖營利聚眾賭博罪；被告丙○○就上開賭
    博方式，兼與其他賭客同在公眾得出入之場所賭博財物，係犯刑法第二百六十六
    條第一項前段之普通賭博罪。被告甲○○與丙○○就上開意圖營利聚眾賭博犯行
    ，被告甲○○與丙○○、乙○○就上開意圖營利供給賭博場所犯行，相互間有犯
    意聯絡及行為分擔，分別為共同正犯。被告丙○○所犯上開圖利供給賭場、圖利
    聚眾賭博、普通賭博三罪及被告甲○○所犯上開圖利供給賭場、圖利聚眾賭博二
    罪，均係基於一個賭博犯意之決定，達成其同一犯罪之各個舉動，應屬法律概念
    之一行為，其一行為觸犯上開罪名，應依想像競合犯之規定，均從一重之圖利聚
    眾賭博罪處斷。爰審酌被告三人犯罪之動機、目的、手段，及其品性、生活狀況
    、智識程度、犯罪所生之損害，及犯罪後態度等一情狀，量處如主文所示之刑，
    並均諭知易科罰金之折算標準，以資警惕。扣案之籌碼一千元者一百八十張、五
    百元者二十枚、一百元者三十枚、撲克牌二十一付，係當場賭博之器具，應依刑
    法第二百六十六條第二項規定宣告沒收。另扣案賭客連絡簿三本，及在被告丙○○所駕駛之車號Ｄ六─七三二八號自小客車內查獲之五十元籌碼六十三枚、一百
    元籌碼三十四枚、五百元籌碼四十四枚、一千元籌碼六十四枚，係被告甲○○所
    有供與被告丙○○共同犯賭博罪所用之物，業據被告甲○○自承在卷，應依刑法
    第三十八條第一項第二款規定宣告沒收。其餘扣案之現金四十一萬元，係在Ｄ六
    ─七三二八號自小客車上查獲，此有屏東縣警察局搜索扣押証明筆錄可參，並非
    賭檯上之賭資，亦無證據證明為被告等供犯罪所用或供犯罪預備之物，故不予宣
    告沒收。
據上論斷，應依刑事訴訟法第二百九十九條第一項前段，刑法第二十八條、第二百六
十六條第一項前段、第二項、第二百六十八條、第五十五條、第四十一條第一項前段
、第三十八條第一項第二款，罰金罰鍰提高標準條例第一條前段、第二條，判決如主
文。
中      華      民      國      九十一      年      十二    月  三十一  日
                                     臺灣屏東地方法院刑事第五庭
                                          法  官   羅森德
右正本證明與原本無異。
如不服本判決應於收受本判決後送達後十日內向本院提出上訴書狀，其未敘述上訴理
由者，並得於提起上訴後十日內向本院補提理由書狀（均須按他造當事人之人數附繕
本 ）「切勿逕送上級法院」
                                          書記官   劉音利
中      華      民      國      九十一      年      十二    月  三十一  日
附錄本案論罪科刑法條全文：
刑法第二百六十六條 (普通賭博罪與沒收物)
在公共場所或公眾得出入之場所賭博財物者，處一千元以下罰金。但以供人暫時娛樂
之物為賭者，不在此限。
當場賭博之器具與在賭檯或兌換籌碼處之財物，不問屬於犯人與否，沒收之。
刑法第二百六十八條 (圖利供給賭場或聚眾賭博罪)
意圖營利，供給賭博場所或聚眾賭博者，處三年以下有期徒刑，得併科三千元以下罰
金。
附表：
┌──────┬────────────────────────────┐
│種      類  │  數                                              量    │
├──────┼────────────────────────────┤
│一千元籌碼  │二百四十四枚（其中六十四枚在Ｄ六─七三二八號小客車查獲）│
├──────┼────────────────────────────┤
│五百元籌碼  │六十四枚（其中四十四枚在Ｄ六─七三二八號小客車內查獲）  │
├──────┼────────────────────────────┤
│一百元籌碼  │六十四枚（其中三十四枚在Ｄ六─七三二八號小客車內查獲）  │
├──────┼────────────────────────────┤
│五十元籌碼  │六十三枚（全數在Ｄ六─七三二八號小客車內查獲）          │
├──────┼────────────────────────────┤
│撲克牌      │二十一付                                                │
├──────┼────────────────────────────┤
│賭博聯絡簿  │三本                                                    │
└──────┴────────────────────────────┘
